【裁判字號】    89,易,587
【裁判日期】    890928
【裁判案由】    竊盜
【裁判全文】
臺灣士林地方法院刑事判決                          八十九年度易字第五八七號
    公  訴  人  臺灣士林地方法院檢察署檢察官
    被      告  乙○○
右列被告因竊盜案件，經檢察官提起公訴 (八十九年度偵字第三八六一號)，本院判
決如左：
    主  文
乙○○連續攜帶兇器竊盜，累犯，處有期徒刑壹年貳月。
扣案之尖頭鑽子壹支沒收。
    事  實
一、乙○○前因竊盜案件，經法院判處有期徒刑一年確定，並於民國八十四年十月二
    十日縮刑期滿執行完畢，詎仍不知悔改，於八十九年四月十日凌晨二時三十分許
    ，駕駛Ｔ７—１３４３號自小客車，行經台北縣汐止市○○○路三七巷巷底時，
    見如附表甲○○等三人之ＥＪ—２１３９號（原起訴書誤書為ＥＪ—３３９，業
    經蒞庭檢察官當庭更正）等小客車停放該處，竟基於意圖為自己不法所有之概括
    犯意，連續以其攜帶為其所有之客觀上對於人之生命、身體具有危險性，足資為
   兇器之尖頭鑽子，毀損甲○○停放之ＥＪ—２１３９號車之右後車窗、丙○○停
    放之Ｈ３—６２５號車右後車窗，及丁○○所停之Ａ６—０８７號車右車窗（毀
    損部分均未據告訴），竊取甲○○等人如附表所示之物，得手後，即將財物或置
    於其駕駛之Ｔ７—１３４３號車內，或置於其身上。於其續翻找Ａ６—０８７號
    車內之財物時，為據報前來之警員莊志昌當場查獲，並在乙○○身上起獲其所竊
    取之仿勞力士手錶一支、銅板，在Ｔ７—１３４３號車內，起獲竊得之筆記型電
    腦、電子琴、硬幣等物，並於Ａ６—０８７號車下起獲乙○○所使用以破壞車窗
    之尖頭鑽子一支。
二、案經台北縣警察局汐止分局報告台灣士林地方法院檢察署檢察官偵查起訴。
    理  由
一、訊據被告乙○○，固不否認於上開時地為警捕獲，惟矢口否認竊盜犯行，辯稱：
    伊與友人喝酒，有一不認識之人見伊酒醉，送伊返家，行經前揭地點，伊因想吐
    而下車，吐完即趴車上睡覺，並未偷竊云云，然據證人即捕獲被告之警員莊志昌
    於偵查中證稱：據報有人在現場敲玻璃，到時，見被告站在Ａ６—０８７號車外
    翻找該車內之物，後來在車下找到鑽子，並在被告身上口袋找到勞力士錶及硬幣
    ，並在被告Ｔ７—１３４３號車內取出電腦等物等語，堪認警員至現場時，被告
    仍在翻找財物。而甲○○等人如附表所示之車，車窗玻璃俱被敲破，失竊車內置
    放之物，而自被告身上及Ｔ７—１３４３號車內查獲之如附表所示各物，分別為
    丙○○、丁○○及甲○○失竊之物等情，亦據被害人丙○○、丁○○及甲○○分
    別於警訊及偵查中證述綦詳，並有台北縣警察局贓物認領保管單三紙存卷可證。
    此外並有扣案之被告攜以破壞車窗行竊之尖頭鑽子一把可參。次查被告雖辯稱：
    當天有一不認識之人駕伊車載伊返家，在車內均在睡覺，行經該處，因酒醉而下
    車吐，不知發生何事云云，然查被告站於Ａ６—０８７號車外翻找財物，且當時
    現場並無他人一情，業據當場查獲之警員莊志昌證述在卷，而被告自承與駕車載
    其返家者，夙不相識，該人係在卡拉ＯＫ認識的。同去唱歌喝酒者尚有「阿胖」
    、「阿國」二人，該二人住伊家附近，「阿胖」會開車等語，查被告若因酒醉無
    法駕車，衡情亦應由住在被告家附近，與被告熟識之「阿胖」等人駕車送其返家
    ，焉有由姓名年籍均不知，因在卡拉ＯＫ唱歌偶遇之人送其返家之理？所辯顯與
    常情不符。又被告雖稱當日酒醉，不知發生何事云云，然查酒精對人意識之影響
    ，其狀有二，一為酒後對外在事物及其因果關聯之認識力，據此認識所為有關「
    是非對錯」之價值判斷力及依其判斷而設定應對模式之行為抉擇力，並無妨礙，
    僅於擇定應對模式後，因受酒精作用，對控制支配其外在行為、動作之及時性、
    敏捷度及穩定性受有影響，呈顯於外者，則為行動、反應較為遲緩、蹣跚，惟此
    時飲酒人所為之各項行為仍在其自由意識之決斷及控制之下，並非有所謂無法抑
    制之強迫行為或無意識舉措之出現。另一則為因酒精之深層作用，致對外在事理
    之認識及決斷力，較諸常人薄弱或顯然欠缺，於此情景，飲酒者或可謂處於精神
    耗弱或心神喪失之狀態。至酒精對人之意識究造成前述何者影響，因各人體質及
    酒精承受度有異，自屬不一而定，難以等量齊觀。經查被告當時雖有喝酒，但仍
    清醒，一見警員莊志昌到場旋即趴在貨車下躲避莊志昌等情，業據證人莊志昌述
    明，再參以事發當日，被告知持尖頭鑽子敲破車窗玻璃，以利行竊車內之物，而
    其所竊取如附表之物亦均屬具經濟價值之物等情，堪認被告當時對外界存在、發
    生之各項事務均能確切暸解、掌握，並據其認識擇定自然適當之回應模式，且於
 意識之控制、支配下實現其作為，可見其吸收之酒精成份對其認識力、價值判斷
    力及行為抉擇力，未生妨礙，自難認其當時係處於精神耗弱或心神喪失之狀態。
    其辯稱已飲酒泥醉，不知發生何事云云，殊違事實，難以採信。再查被告聲請傳
    訊證人「阿國」「阿胖」，以證明當日確有人送其返家云云，然查被告並未提供
    「阿國」「阿胖」之年籍住址等資料以供傳訊，且查被告於本院先陳稱：由不認
    識者開車送伊返家，車內尚有「阿國」及「阿胖」云云，於本院訊問其下車時，
    阿胖阿國人何在？竟又改稱：阿胖阿國自己騎自己之車返家云云，本院續問：剛
    不是說阿胖阿國也在車內嗎？則供稱：係指來卡拉ＯＫ時云云，所稱前後不一。
    是否屬實即值啟疑，且縱阿胖、阿國能證明有不認識者送被告返家，然亦不足以
    證明被告無竊盜之犯行，況本件事證已明，核無傳訊該二人之必要，附此明。
    綜上所述，被告所辯顯為卸責之詞，不足採信。本件事證明確，被告犯行堪以認
    定，應依法論科。
二、查被告持以敲破車窗玻璃之尖頭鑽子，既能將車窗玻璃毀壞，堪認該工具在客觀
    上足對人之身體、生命構成威脅自屬兇器之一種。核被告攜帶尖頭鑽子毀壞甲○○等人車窗玻璃竊取車內之物，係犯同法第三百二十一條第一項第三款之攜帶兇
    器竊盜罪。其三次竊盜犯行，時間緊接，所犯罪名相同，顯係出於概括犯意反覆
    為之，為連續犯，應依刑法第五十六條之規定論一罪，並加重其刑。被告竊取甲○○車內之物，除起訴書所載之外，尚有電腦清潔片、胎壓筆及時鐘各一，此部
    分雖未據公訴人記載於犯罪事實欄，惟此部分與前開經本院論罪科刑之被告竊取
    甲○○物之部分，有事實上一罪關係，本院自得併予審理（此部分亦經蒞庭檢察
    官於庭訊時補充在卷）。被告有事實欄所載之犯罪科刑執行情形，有台灣高等法
    院檢察署刑案紀錄簡覆表一份在卷可稽，其於五年內再犯本件有期徒刑以上之罪
    ，為累犯，應依刑法四十七條之規定加重其刑，並依法遞加重之。爰審酌被告前
    已有竊盜案件經法院判刑且已執行，竟仍再犯，且其年輕力壯，不思正途營生，
    竟冀望不勞而獲竊取他人之物，及本次犯罪之動機、目的，手段、竊得財物之價
    值，暨犯後否認犯行，態度不佳等一切情狀，量處如主文所示之刑。
三、扣案之尖頭鑽子一支為被告所有，且供犯罪之工具，業據被告供明，應依法諭知
    沒收。
三、據上論斷，應依刑事訴訟法第二百九十九條第一項前段，刑法第五十六條、第三
    百二十一條第一項第三款、第四十七條、第三十八條第一項第二款，判決如主文
    。
本案經檢察官陳嘉琪到庭執行職務。
中        華        民        國    八十九    年    九    月    二十八  日
                                      臺灣士林地方法院刑事第四庭
                                                法官
（得上訴）
附錄本案論罪科刑法條：
刑法第三百二十一條第一項第三款
  表：
┌───────────┬────────────────────────┐
│被害人  財物置放處    │              遭  竊  之  物                    │
├───┬───────┼────────────────────────┤
│甲○○│ＥＪ—２１３９│手提電腦、電子琴、手電筒、汽車天線、電腦清潔片  │
│      │              │、胎壓筆及時鐘各一臺、銅板二千五百元            │
├───┼───────┼────────────────────────┤
│丙○○│Ｈ３—６２５  │銅板二百五十一元                                │
├───┼───────┼────────────────────────┤
│丁○○│Ａ６—０８７  │仿勞力士手錶、台灣銀行發行五十週年之十年紀念硬幣│
└───┴───────┴────────────────────────┘


司法院資訊處製作；財團法人民間司法改革基金會備份。
